# LP 投资不满足权益工具条件确认金融负债的科目

提问人：vienne007 时间：2021-06-03 12:08:38
合伙企业存续期5-10年，合伙企业接受LP投资，约定如果合伙企业投资的项目公司没有上市，GP赎回并按固定比例支付利息。
LP投资不满足CAS 37.17中“特殊金融工具”分类为权益工具的条件，合伙企业个别报表应当确认金融负债。
请问LP投资金额是记入“长期应付款”科目吗？合伙企业个别报表中，实收资本100%都是GP的投资，是这样吗。
谢谢！

回答人：chenyiwei
不应是长期应付款，而是其他非流动负债（因为合伙企业承担分配义务的合同金额并不固定，不是本金加利息）。
个人理解，“合伙企业接受LP投资，约定如果合伙企业投资的项目公司没有上市，GP赎回并按固定比例支付利息”更多地是GP和LP之间的关系，而不是合伙企业与作为一个整体的合伙人之间的关系。因此在合伙企业的个别报表中，权益/负债分类以及负债的具体项目可能会有所不同。